

Datos personales

Pasto (Nariño) Colombia 3228928385 julian0877@hotmail.com

Links

LinkedIn

Español

Ingles

Competencias
HTML5
CSS
JavaScript
Java
Python
Git
Wordpress
SEO
Coordinación de contenido
Idiomas

Perfil profesional

Técnico de sistemas con énfasis en programación, especialista en SEO, coordinador de contenido y actualmente estudiando ingenieria de sistemas. Desarrollador front-end completamente bilingüe, responsable, puntual, creativo, con buenas relaciones interpersonales y con muy buena disposición para cualquier tarea que se le asigne, además de un excelente manejo de tecnologías de información y comunicación junto con un amplio conocimiento técnico de hardware profesional y personal.

Experiencia laboral

Especialista en SEO y desarrollador Front-end, Zen Agency, Wyoming, PA

2022 - PRESENTE

Especialista en SEO, coordinador de contenido y desarrollador web encargado de la optmización de paginas web dando uso a herramientas y lenguajes de programación como Html, JavaScript, Wordpress, etc... ademas de la mejoría del posicionamiento web de distintas empresas en distintos sectores industriales gracias a la creación de contenido y de la aplicación de tecnicas SEO.

Empresas trabajadas:

Candlewic.com

RomanticDepot.com

Contractorslicenseguru.com

Jamesduva.com

Actionplumbing24.com

JECplumbing.com (en desarrollo)

Advancedarms.com (en desarrollo)

Especialista en SEO y desarrollador Full-Stack, OptimoWeb, Minden, NV

MAYO 2023 - PRESENTE

Especialista en SEO, creación de contenido y desarrollador web encargado de la optmización de paginas web dando uso a herramientas y lenguajes de programación como Html, JavaScript, Wordpress, etc... ademas de la mejoría del posicionamiento web de distintas empresas en distintos sectores industriales gracias a la creación de contenido y de la aplicación de tecnicas SEO.

Empresas trabajadas:

kitanano.com (en desarrollo)

Front-end developer, Hotel Santana fusa, Fusagasuga

ENERO 2021 - PRESENTE

Desarrollador Front-end a cargo de crear un sitio web estático desde cero para el hotel Santana Fusa ubicado en Fusagasugá (Cundinamarca). También se brindan servicios de soporte técnico, personalización y actualización a este negocio.

Case manager / Supervisor, Teleperformance, Bogotá

ENERO 2022 - FEBRERO 2023

Case manager bilingüe con 15 meses de experiencia orientado a la realización simultánea de tareas como la resolución de problemas de hardware de paneles solares, atención a llamadas y correos electrónicos escalados de clientes, además de la gestión de trabajo en equipo necesaria para la resolución de problemas que requieren diferentes departamentos y también el uso de suites de oficina, software Solaredge y Enphase junto con las herramientas utilizadas como agente de nivel 1 para el correcto desarrollo de los procesos.

Agente de nivel 1, Teleperformance, Bogotá

JUNIO 2021 - DICIEMBRE 2021

Agente bilingüe de tiempo completo de nivel 1 a cargo de recibir llamadas de clientes que necesitaban asistencia técnica con el hardware de paneles solares, y de escalar situaciones a diferentes departamentos para resolver las inquietudes del cliente. Lo anterior se ejecutó gracias al uso de herramientas como Microsoft 365, Salesforce, Dealify y CX Phone.

Formación

Primaria y secundaria, Colegio San Pedro, Madrid (Cundinamarca)

ENERO 2012 - DICIEMBRE 2018

Técnico en programación, Sena, Madrid (Cundinamarca)

ENERO 2017 - DICIEMBRE 2018

Ingenieria de sistemas, Universidad de Nariño, Pasto (Nariño)

MARZO 2019 - PRESENTE

Mision TIC 2022 | Diplomado de programación, Universidad Sergio Arboleda, Bogotá

MARZO 2021 - OCTUBRE 2021

Referencias

Amina Čovrk de Zen Agency

amina@zen.agency | +387 62 895 070

Juan Reyes de OptimoWeb

juan@optimo.com | +57 314 8684158

Cesar Raul Gonzalez Erazo de Hotel Santana Fusa

gonzalezcesitar@gmail.com | +57 322 213 1310

Willye Piedris de Teleperformance

wpiedris@gmail.com | +57 321 475 0540

Ingrid Johana Salazar de Teleperformance

johanasagu@gmail.com | +57 313 624 1984